【裁判字號】    97,小上,80
【裁判日期】    971212
【裁判案由】    給付管理費
【裁判全文】
臺灣士林地方法院民事裁定              97年度小上字第80號
上  訴  人  乙○○
被上訴人    白雲山莊社區管理委員會
                      號1樓
法定代理人  甲○○
上列當事人間請求給付管理費事件，上訴人對於中華民國97年10
月22日本院內湖簡易庭97年度湖小字第1693號第一審判決提起上
訴，本院裁定如下：
    主      文
上訴駁回。
第二審訴訟費用新台幣壹仟伍佰元由上訴人負擔。
    理      由
一、按對於小額程序之第一審判決之上訴，非以其違背法令為理
    由，不得為之，而所謂判決違背法令，乃指判決不適用法規
    或適用不當，又對於小額程序之第一審判決上訴不合法者，
    第二審法院應以裁定駁回之，民事訴訟法第436 條之24第2
    項、第436 條之32第2 項準用第468 條、第436 條之32第2
    項準用第444 條第1 項，分別定有明文，另當事人提起上訴
    ，如依民事訴訟法第468 條規定，以小額程序之第一審判決
    有不適用法規或適用法規不當為理由時，其上訴狀或理由狀
    應有具體之指摘，並揭示該法規之條項或其內容，若係成文
    法以外之法則，應揭示該法則之旨趣，倘為司法院解釋或最
    高法院之判例，則應揭示該判解之字號或其內容，如依民事
    訴訟法第469 條第1 款至第5 款所列情形為理由時，其上訴
    狀或理由書應揭示合於該條款之事實，上訴狀或理由書如未
    依此項方法表明，或其所表明者，顯與上開法條規定不相合
    時，即難認為已對小額程序之第一審判決之違背法令有具體
    之指摘，其上訴自難認為合法（最高法院71年度台上字第31
    4 號判例要旨參照）。
二、本件上訴意旨略以：被上訴人白雲山莊社區管理委員會向上
    訴人請求的管理費，應從上訴人代被上訴人維修公共設施費
    用抵扣，為此爰依法提起本件上訴等語，並聲明請求廢棄原
    判決，且駁回被上訴人在第一審之訴。
三、上訴人提起本件上訴，其前開所述均為事實上爭執之理由，
    而其上訴狀內並均未具體說明原判決究有如何不適用法規或
    適用不當之處，亦未揭示該法規之條項、成文法以外之法則
    或司法院解釋、最高法院之判例，復未表明違背法令之具體
    事實；揆諸首揭說明，自應認本件上訴為不合法而應予裁定
    駁回。
四、末按小額訴訟之上訴程序，法院為訴訟費用之裁判時，應確
    定其費用額，民事訴訟法第436 條之19第1 項、第436 條之
    32第1 項規定甚明。本件第二審裁判費用依上述認應由上訴
    人負擔，故上訴人所支出之第二審裁判費為1500元，自應由
    上訴人負擔，爰確定之。
據上論結，本件上訴為不合法，依民事訴訟法第436 條之32第1
項、第2 項、第436 條之19第1 項、第444 條第1 項前段、第9
5條、第78條，裁定如主文。
中    華    民    國    97    年    12    月    12    日
                  民事第二庭  審判長法官  俞慧君
                              法      官  方彬彬
                              法      官  古振暉
以上正本證明與原本無異。
本件裁定不得抗告。
中    華    民    國    97    年    12    月    22    日
                              書  記  官  楊錫芬


司法院資訊處製作；財團法人民間司法改革基金會備份。
